臺灣臺南地方法院刑事判決　　　　　　　96年度訴緝字第10號
公　訴　人　臺灣台南地方法院檢察署檢察官
被　　　告　甲○○
上列被告因搶奪等案件，經檢察官提起公訴（93年度營偵字第70
4號、93年度偵字第6295號），及移送併辦（高雄地方法院檢察
署93年度偵字第7791、18821號），被告就犯罪事實為有罪之陳
述，本院合議庭裁定由受命法官獨任進行簡式審判，判決如下：
    主  文
甲○○連續結夥三人以上，攜帶兇器，於夜間侵入住宅竊盜，累
犯，處有期徒刑貳年陸月。
    事  實
一、甲○○於民國八十七年間，因竊盜案件，經臺灣高雄地方法
    院判處有期徒刑一年二月確定，於八十九年十一月十三日執
    行完畢；另於九十年間分別因竊盜、搶奪等案件經法院分別
    判處有期徒刑一年六月、十月，於九十三年二月十七日縮刑
    期滿（九十二年十月二十四日縮短刑期假釋出監）。
二、甲○○、林政治、與陳瑞祥、卯一君【陳瑞祥前妻】等四人
    （林政治、與陳瑞祥、卯一君分別經法院判處有期徒刑一年
    二月、一年三月、七月確定）共同基於意圖為自己不法之所
    有之概括犯意聯絡，於九十二年十一月五日凌晨某時許，結
    夥三人以上，駕駛林政治前妻石育臻（不知情）所有車號Ｐ
    五─二四八八號自用小客車自桃園南下返回高雄，途經嘉義
    市○○路、友愛路口某薑母鴨店時，甲○○發覺黃豪國所有
    之大型重型機車停於該店附近，渠四人即推由林政治、卯一
    君二人留在上開自用小客車內監視黃豪國行蹤，陳瑞祥及甲
    ○○先行下車上廁所，殆同日凌晨三時二十五分許，林政治
    、卯一君二人見上開薑母鴨店即將關門，立即由卯一君以林
    政治所有之0000000000號電話撥打陳瑞祥使用之0000000000
    號行動電話，通知陳瑞祥、甲○○儘速回來，渠二人接獲通
    知立即趕回薑母鴨店，並由陳瑞祥駕駛上開車輛共同跟蹤至
    黃豪國位於嘉義市○區○○街十八號住處附近，再推由陳瑞
    祥、甲○○在附近竊取不詳姓名之人所有車牌號碼亦不詳之
    一二五CC機車，嗣於同日凌晨四時三十分許，陳瑞祥、甲○
    ○二人共乘竊取而來之上開不詳車牌號碼機車，攜帶甲○○
    所有客觀上具危險性足供兇器使用之螺絲起子一支（未扣案
    ），前往黃豪國上開住處，拉開未上鎖之鐵門，侵入屋內（
    侵入住宅部分亦未據告訴），以螺絲起子打開機車大鎖之方
    式，竊取黃豪國所有尚未登記車牌號碼之大型重型機車一輛
    ，價值約十三萬元，卯一君、林政治則駕駛上開自用小客車
    在上開宣信街外之巷口等候，得手後，由陳瑞祥變賣予其台
    南某姓名年籍不詳之綽號「仁阿」男子，得款六萬元，甲○
    ○、陳瑞祥、林政治各分得二萬元（下稱犯罪事實一）。
三、甲○○復承前揭竊盜犯意，與李秉偉【綽號兒子，另於高雄
    地方法院審理】，先於九十二年十二月三十一日凌晨二時許
    ，共同侵入高雄市○○區○○路四十六號地下室（侵入住宅
    部分亦未據告訴），共同竊取丙○○所有車牌號碼666-XXA
    重型機車一部及無車牌BMW廠重型機車一部（下稱犯罪事實
    二之A）。復夥同具有共同犯意之簡天茂、康生雲【綽號老
    康，由臺灣高雄地方法院審理】、楊家逢，結夥三人以上，
    於九十三年一月二日凌晨五時許，在桃園縣平鎮市○○路○
    段二十一巷四十三弄七號，由甲○○持康生雲所有，客觀上
    足以供兇器使用之千斤頂、活動扳手（未扣案）等工具，由
    甲○○以千斤頂、活動扳手破壞鐵捲門後，進入該住宅（侵
    入住宅部分亦未據告訴），共同竊取己○○所有之HONDA廠
    牌重型機車3部（CBR1100XX型、1100CC、1998年份、車身號
    碼JH23C35A9VM009758號、引擎號碼SC35E0000000 號及車身
    號碼JH25C35AIWM10305號、引擎號碼SC35E0000000 號之重
    型幾車各1部、及VTR SP-I型、1100CC、2001年份、車身號
    碼JH2SC45A3YM005536號、引擎號碼SC45E0000000號之重型
    機車1部）得手（下稱犯罪事實二之B）。
四、甲○○再承繼前揭竊盜犯意與李秉隆與楊富雄三人（李秉隆
    、楊富雄分別經本院判處有期徒刑二年四月、一年十月確定
    ）共同基於意圖為自己不法之所有之概括犯意聯絡，先於九
    十三年六月十一日晚間六時許，結夥三人共同至臺南縣新營
    市○○街一百三十八號附近，由楊富雄及甲○○負責把風，
    李秉隆則持客觀上得供作兇器使用之Ｔ型板手二支（起訴書
    誤載為Ｔ型螺絲起子），趁無人注意之際，下手竊取乙○○
    所有車號CE2─008號重型機車一部，得手後供甲○○代步使
    用（下稱犯罪事實三之A）；復於同日晚間七時十五分許，
    李秉隆、楊富雄及甲○○三人轉往臺南縣佳里鎮○○路「麥
    當勞速食店」門口，承繼前開竊盜犯意，以相同之手法，由
    楊富雄及甲○○負責把風，李秉隆則再度持上開Ｔ型板手，
    下手竊取丁○○所有車號KH9─826號重型機車，得手後由楊
    富雄及李秉隆二人騎用（下稱犯罪事實三之B）。
五、嗣於九十三年六月十一日下午八時十五分，經臺南縣警察局
    學甲分局勤休警員吳軫嘉通報警網圍捕，始將甲○○等人緝
    獲，並扣得李秉隆所有之供行竊及搶奪用之Ｔ型板手二支。
六、案經臺南縣警察局學甲分局及臺南縣警察局佳里分局報請台
    灣台南地方法院檢察署檢察官偵查起訴，及移送併辦。
    理  由
一、本件被告所犯為死刑、無期徒刑、最輕本刑為三年以上有期
    徒刑以外之罪，亦非屬高等法院管轄之第一審案件，其於準
    備程序進行中，先就被訴事實為有罪之陳述，經法官告知簡
    式審判程序之旨，並聽取檢察官之意見後，依刑事訴訟法第
    二百七十三條之一第一項、第二百七十三條之二等規定，裁
    定由受命法官獨任進行簡式審判程序，且不受同法關於證據
    能力認定及調查方式規定之限制，合先敘明。
二、前開犯罪事實有以下事證可資證明：
（一）被告於本院審理時坦承不諱。
（二）證人乙○○、丁○○於警詢中之證述。
（三）同案被告楊富雄、李秉隆於警詢、偵查中及本案審理時之
      供述。
（四）同案被告陳瑞祥、林政治、李隆偉、楊家逢、簡天茂於警
      詢、偵查中之供述。
（五）證人丙○○、己○○、黃豪國於警詢之證述。
（六）贓物認領保管單、車輛協尋證明單、現場照片、勘驗筆錄
      、指認犯罪嫌疑人紀錄表、扣案物品。
三、按刑法第三百二十一條第一項第三款所謂兇器，凡於人之生
    命身體之安全，易生危險者均屬之，因攜帶兇器行竊，只需
    行竊時攜帶具有危險性之兇器為已足，並不以主觀上有以該
    兇器行兇之意圖為必要，最高法院七十年度台上字第六一一
    ○號判決、七十一年度台上字第七二八號判決均採同一見解
    。而被告甲○○等持以行竊（犯罪事實一）之螺絲起子、（
    犯罪事實二之A、B）之千斤頂、活動扳手、（犯罪事實三之
    A 、B）之Ｔ型扳手，均有金屬材質，客觀上足對人之身體
    造成危險，此有Ｔ型扳手照片二紙附於警卷可證，在客觀上
    既足以對人之生命、身體、安全構成威脅，具有行兇之危險
    性，自屬兇器無訛。核被告所為犯罪事實一所示之竊盜犯行
    係犯刑法第三百二十一條第一項第一、三、四款之結夥三人
    以上攜帶兇器於夜間侵入住宅竊盜罪；犯罪事實二之A所示
    之竊盜犯行係犯刑法第三百二十一條第一項第一款之於夜間
    侵入住宅竊盜罪；犯罪事實二之B示之竊盜犯行係犯刑法第
    三百二十一條第一項第一、三、四款之結夥三人、攜帶兇器
    於夜間侵入住宅竊盜罪；犯罪事實三A、B所示之竊盜犯行係
    犯刑法第三百二十一條第一項第三、四款之結夥三人，攜帶
    兇器竊盜罪。被告與楊家逢、林政治、與陳瑞祥、卯一君、
    李秉偉、李秉隆、楊富雄等人，就分就犯罪事實欄一、二、
    三所示之犯行，彼此間有犯意之聯絡或行為之分擔，均應論
    以共同正犯。又被告甲○○上開多次竊盜犯行，均為時間緊
    接，犯罪構成要件相同，顯係基於概括之犯意反覆為之，為
    連續犯，均應依修正前刑法第五十六條之規定，以一罪論，
    並從情節較重之事實一所示之結夥3人以上攜帶兇器於夜間
    侵入住宅竊盜罪論。又被告行為後，刑法第五十六條連續犯
    之規定，業於九十四年七月一日修正公布刪除，並於九十五
    年七月一日施行，則被告犯行，因行為後新法業已刪除連續
    犯之規定，此刪除雖非犯罪構成要件之變更，但顯已影響行
    為人刑罰之法律效果，自屬法律有變更，依新法第2條第1項
    規定，比較新、舊法結果，仍應適用較有利於被告之行為時
    法律即舊法論以連續犯（最高法院95年第8次刑事庭會議決
    議參照）。
    檢察官移送併辦要旨（高雄地方法院檢察署九十三年度偵字
    第七七九一號）雖認被告所為係犯常業竊盜罪嫌（僅在事實
    欄載【基於常業竊盜】、【承繼常業竊盜】，被告甲○○涉
    犯法條仍載刑法第三百二十一條第一項第一款、第四款之加
    重竊盜罪，此有移送併辦意旨書一紙附卷足參），惟此部分
    並未舉證就被告如何以竊盜為常業、所竊取之財物是否足以
    恃以維生證明之，本院認尚不足認定被告上開所為係犯常業
    竊盜罪嫌，且本院認定犯罪事實亦不受檢察官移送併辦意旨
    所引事實之拘束，附此敘明。起訴書雖未記載如犯罪事實三
    A、B以外之犯行，但其餘犯行與起訴書所載犯行，具有修正
    前連續犯之裁判上一罪關係，依起訴不分原則，為起訴效力
    所及，本院自應併予審理。
    又被告行為後，修正後刑法第四十七條之規定業於民國九十
    五年七月一日施行。依修正前刑法第四十七條規定：「受有
    期徒刑之執行完畢，或受無期徒刑或有期徒刑一部之執行而
    赦免後，五年以內再犯有期徒刑以上之罪者，為累犯，加重
    本刑至二分之一」，而修正後同條第一項則規定：「受徒刑
    之執行完畢，或一部之執行而赦免後，五年以內【故意】再
    犯有期徒刑以上之罪者，為累犯，加重本刑至二分之一」，
    被告有事實欄所載之前科，此有臺灣高等法院被告全國前案
    紀錄表在卷可稽，其於前開有期徒刑執行完畢後五年內故意
    再犯本案有期徒刑以上之罪，不論依修正前刑法第四十七條
    或修正後同法第四十七條第一項之規定，均構成累犯，對被
    告而言並無有利或不利之情形，爰依修正前刑法第四十七條
    之規定加重其刑，並依法遞加之。
    爰審酌被告不思以勞力賺取合法利益，以攜帶凶器，結夥三
    人以上之方式，侵住被害人之住宅而竊取他人之財物，其對
    住家安寧之侵害非輕，且多數失竊物並未追回，造成損害不
    可謂不大，對於社會之治安亦有所危害，然被告坦承全部犯
    行，犯後態度良好等一切情狀，量處如主文所示之刑。又被
    告甲○○等持以行竊（犯罪事實一）之螺絲起子、（犯罪事
    實二之A、B）之千斤頂、活動扳手、（犯罪事實三之A、B
    ）之Ｔ型扳手，並非違禁物，非應予沒收之物，且或未扣案
    ，或業經銷毀（Ｔ型扳手部分，業於共犯楊富雄、李秉隆案
    件中執行），並無證據證明仍然存在，爰不予宣告沒收，附
    此敘明。
據上論斷，應依刑事訴訟法第二百七十三條之一第一項、第二百
九十九條第一項前段、第三百十條之二、第四百五十四條第二項
，刑法第二條第一項、第二十八條、第三百二十一條第一項第一
、三、四款，修正前刑法五十六條、第四十七條，判決如主文。
本案經檢察官戊○○到庭執行職務
中　　華　　民　　國　　96　　年　　3 　　月　　22　　日
　　　　　　　　　刑事第七庭    法　官　蔡奇秀
以上正本證明與原本無異。
如不服本判決，應於收受送達後10日內向本院提出上訴書狀（應
附繕本）。
　　　　　　　　　　　　　　　　書記官  黃瓊蘭
中　　華　　民　　國　　96　　年　　3 　　月　　23　　日
附錄本案論罪科刑法條全文：
中華民國刑法第321條
（加重竊盜罪）
犯竊盜罪而有左列情形之一者，處 6 月以上、 5 年以下有期徒刑：
一  於夜間侵入住宅或有人居住之建築物、船艦或隱匿其內而犯之者。
二  毀越門扇、牆垣或其他安全設備而犯之者。
三  攜帶兇器而犯之者。
四  結夥三人以上而犯之者。
五  乘火災、水災或其他災害之際而犯之者。
六  在車站或埠頭而犯之者。
前項之未遂犯罰之。
